臺灣臺中地方法院刑事判決　94年度訴字第1617號
公　訴　人　臺灣臺中地方法院檢察署檢察官
被　　　告　甲○○
上列被告因違反毒品危害防制條例案件，經檢察官提起公訴（94
年度毒偵字第1922號、第2525號），被告於準備程序進行中就被
訴事實為有罪之陳述，本院合議庭裁定由受命法官獨任適用簡式
審判程序審理，判決如下：
    主    文
甲○○連續施用第壹級毒品，累犯，處有期徒刑拾壹月。扣案之
第壹級毒品海洛因壹小包（淨重壹點捌柒公克）沒收銷燬之，扣
案之注射針筒貳支、藥鏟壹支均沒收；又連續施用第貳級毒品，
累犯，處有期徒刑陸月。應執行有期徒刑壹年肆月，扣案之第壹
級毒品海洛因壹小包（淨重壹點捌柒公克）沒收銷燬之，扣案之
注射針筒貳支、藥鏟壹支均沒收。
    事實及理由
一、犯罪事實：
（一）甲○○曾犯竊盜、贓物、違反槍砲彈藥刀械管制條例、違
      反肅清煙毒條例、賭博、侵占等罪，並因施用毒品案件，
      於民國（下同）八十八年間經觀察、勒戒後，認有繼續施
      用毒品傾向，經本院裁定強制戒治，於八十九年十二月二
      十八日停止戒治釋放出監，至九十年三月三日期滿未經撤
      銷視為執行完畢，由臺灣臺中地方法院檢察署檢察官以九
      十年度戒毒偵字第二一一號為不起訴處分確定；旋又於九
      十年十月間因施用毒品，經同署檢察官聲請強制戒治並提
      起公訴，本院裁定強制戒治，另以九十年度訴字第二○六
      四號刑事判決判處有期徒刑九月、四月，應執行有期徒刑
      一年確定。因另犯竊盜罪，經本院以九十一年度易字第二
      七號刑事判決判處有期徒刑六月確定，嗣與前揭施用毒品
      案件，定其應執行刑為有期徒刑一年五月。強制戒治部分
      於九十一年十月八日執行完畢，續執行前述有期徒刑，於
      九十三年二月一日執行完畢，於次日釋放。又於九十三年
      間因施用第一級、第二級毒品案件，經本院以九十三年度
      訴字第二三四七號刑事判決判處有期徒刑十月、七月，應
      執行有期徒刑一年三月，經臺灣高等法院臺中分院於九十
      四年一月十三日駁回上訴確定，現於臺灣臺中監獄執行中
      。
（二）詎甲○○仍不知戒除毒品，於前案強制戒治執行完畢釋放
      後之五年內，復基於施用第一級毒品海洛因之概括犯意，
      自前案判決確定後之次日即九十四年一月十四日起，至九
      十四年七月五日上午某時止，連續在其臺中市北屯區同平
      巷三十號住處等地，以開水將第一級毒品海洛因稀釋後，
      置於注射針筒中，再注射至體內之方式，施用第一級毒品
      海洛因多次，約每隔八小時施用一次。另基於施用第二級
      毒品甲基安非他命（起訴書誤為安非他命）之概括犯意，
      亦自前案判決確定後之次日即九十四年一月十四日起，至
      九十四年七月三日或四日上午某時止，連續在其臺中市北
      屯區同平巷三十號住處等地，以將甲基安非他命置於鋁箔
      紙上，其下以火加熱，再吸入其霧化氣體之方式，施用第
      二級毒品甲基安非他命多次，施用頻率不定，前後共約二
      、三十次。嗣於九十年三月二十四日下午二時三十分許，
      經警持本院核發之搜索票，至甲○○前述住處搜索查獲，
      扣得第一級毒品海洛因一小包（淨重一．八七公克，包裝
      重○．八八公克）、注射針筒二支、藥鏟一支等物。
二、證據名稱：
  (1)被告甲○○於警詢、偵訊及本院審理時之自白。
  (2)詮昕科技股份有限公司尿液檢驗報告一紙。（顯示被告尿液
    呈甲基安非他命陽性反應，及海洛因代謝後之嗎啡類陽性反
    應，附於本院卷內）。
　(3)搜索票影本、搜索扣押筆錄、扣押物品目錄表各一件、扣案
    海洛因之照片一張。
  (4)法務部調查局調科壹字第一二○○一五七八七號鑑定通知書
    一紙（顯示扣案白粉一包含第一級毒品海洛因成份，淨重一
    ．八七公克，包裝重○．八八公克）。
  (5)扣案之注射針筒二支、藥鏟一支。
  (6)臺灣臺中地方法院檢察署刑案資料查註紀錄表、臺灣高等法
    院被告全國前案紀錄表。
三、起訴意旨雖認：被告係自九十三年九月間起，至九十四年一
    月十三日止，亦有施用第一級、第二級毒品云云，被告亦對
    此坦承不諱，惟查被告於九十三年間亦因施用第一級、第二
    級毒品案件，經本院以九十三年度訴字第二三四七號刑事判
    決判處有期徒刑十月、七月，應執行有期徒刑一年三月，經
    臺灣高等法院臺中分院於九十四年一月十三日駁回上訴確定
    ，而被告係基於概括犯意連續施用毒品，為連續犯之裁判上
    一罪，故被告自九十三年九月間起至九十四年一月十三日之
    施用第一級、第二級毒品犯行，為前案確定判決既判力所及
    ，惟公訴人係與前述有罪部分，以連續犯之裁判上一罪起訴
    ，爰不另為免訴之諭知。至於被告於九十四年三月二十四日
    以後，至九十四年七月五日間之施用毒品犯行，與前述有罪
    部分有連續犯之裁判上一罪關係，本院得併予審酌，附此敘
    明。
四、依刑事訴訟法第二百七十三條之一第一項、第二百九十九條
    第一項前段、第三百十條之二、第四百五十四條第一項，毒
    品危害防制條例第十條第一項、第二項、第十八條第一項前
    段，刑法第十一條、第五十六條、第四十七條、第五十一條
    第五款、第三十八條第一項第二款，判決如主文。
五、如不服本案判決，得自收受送達之日起十日內向本院提出上
    訴狀（須附繕本）。
中　　華　　民　　國　　94　　年　　9　　月　　 2 　　日
                  刑事第六庭    法　官　林念祖
以上正本證明與原本無異。
                                書記官
中　　華　　民　　國　　94　　年　　9　　月　　 2 　　日
附錄本案論罪科刑法條全文
毒品危害防制條例第十條第一項：施用第一級毒品者，處六月以
上五年以下有期徒刑。
毒品危害防制條例第十條第二項：施用第二級毒品者，處三年以
下有期徒刑。
